### Curriculum Vitae

# **Kevin Tai**

E-mail: ktai88@me.com Telefoon (Mobiel): +31 6 170 357 58 Addres: Zichtheugte 8 Postcode: 9403 GD Assen



Geboortedatum: 29 april 1988 Geboorteplaats: Nijmegen Nationaliteit: Nederlandse

Portfolio: www.taigraphics.nl

#### **Profiel**

Meer dan 10 jaar ervaring in design en softwareontwikkeling. Ik lever waarde door UX-visie en -strategie, conceptontwikkeling, customer journeys en stakeholdermanagement te combineren met een user centered aanpak. Dit vul ik aan met testen, iteratieve ontwikkeling en dataanalyse om oplossingen te onderbouwen en te realiseren die écht werken voor klant én gebruiker.

# **Opleiding**

#### Communicatie en Multimedia Design

2007-2011 - Arnhem (Diploma behaald) Hogeschool van Arnhem en Nijmegen

#### **HAVO**

2002-2007- Nijmegen (Diploma behaald) Stedelijk Scholengemeenschap Nijmegen

#### Certificaten

#### Coursera

Smart Front-end Development using Libraries, NextJS introduction, Learn Tailwind CSS

#### Nielsen Norman Group

The One-Person UX Team

#### **UX Academy Nederland**

Masterclass UX stakeholder + UX strategie

# Skills

Figma/Adobe Suite HTML/CSS/Front-end Facilitator (UX workshops)



# Werkervaring

### Stichting ASTRON

Senior User Experience Designer September 2023 - Heden - Dwingeloo

#### **DUO Dienst Uitvoering Onderwijs (via Experis)**

Medior User Experience Designer September 2022 - Augustus 2023 - Groningen

#### TVM Verzekeringen

Medior User Experience Designer (MijnTVM) December 2021 - Augustus 2022 - Hoogeveen



Nijmegen → Assen (2021)

#### Avisi B.V.

Lead Digital Designer, UX, Branding & Marketing April 2015 - Oktober 2021

#### Topicus Finance - Designer (Project)

Oktober 2014 - Maart 2015

## Kras / TUI B.V. - Designer (Project)

Mei 2014 - Oktober 2014

#### Intrasurance Group (Designer/Front-end developer)

Mei 2012 - April 2014

#### Socialmedium Nijmegen (Designer)

Jan 2011 - Mei 2012



Diploma Communicatie Multimedia Design (2011)

#### MASC Software B.V. - Junior Designer + (Stage)

Dec 2009 - (September 2010 - Mei 2011)

#### Referenties

#### Stichting ASTRON

Tom Kamphuis - Head of Software Delivery Group

#### Avisi B.V.

Jan Bakker - Eigenaar Avisi Gert-Jan van de Streek - Eigenaar Avisi

#### TUI/Kras B.V

Bart Nab - Hoofd IT Consultant/Programmer

Reinier Vlemmings - Front-end Team Lead